【裁判字號】    90,聲,1727
【裁判日期】    901219
【裁判案由】    
【裁判全文】
臺灣臺中地方法院民事裁定  九十年度聲字第一七二七號
    聲  請  人  乙○○
    相  對  人  甲○○
右當事人間聲請返還擔保金事件，本院裁定如左：
    主      文
聲請駁回。
聲請程序費用由聲請人負擔。
    理      由
一、本件聲請人聲請求為裁定准予發還本院八十九年度存字第二０七二號提存事件之
    提存物。其陳述略稱：聲請人與相對人間因假扣押事件，前遵鈞院八十九年度裁
    全申字第四三六三號民事裁定，提存新台幣六十七萬元在案，茲聲請人並未聲請
    假扣押強制執行，且已聲請撤銷該假扣押裁定，而本案訴訟亦已判決確定，求為
    裁定准予發還前開擔保物等語，並提出提存書一份、本院民事裁定及確定證明書
    各一份、台灣高等法院台中分院八十九年度上字第一號民事判決一份（均影本）
    為證。
二、按假執行之本案判決已全部勝訴確定，假扣押、假處分、假執行於執行程序實施
    前撤回執行之聲請，或供擔保人證明受擔保利益人同意返還者，法院應依供擔保
    人之聲請，返還其提存物或保證書，毋庸裁定。又訴訟終結後，供擔保人證明已
    定二十日以上之期間，催告受擔保利益人行使權利而未行使者，法院應依供擔保
    人之聲請，以裁定命返還其提存物，民事訴訟法第一百零四條第三項、第一項第
    二款各定有明文。另依同法第一百零六條，前開規定於其他依法令供訴訟上之擔
    保者準用之。是返還擔保金，依民事訴訟法第一百零六條準用同法第一百零四條
    之規定，須在訴訟終結，並定二十日以上之期間催告相對人行使權利未行使後，
    法院始得裁定返還擔保金。經查，聲請人之主張，業經本院調閱上開卷宗審閱無
    訛，因假扣押於執行程序實施前撤回執行之聲請者，法院提存所應依供擔保人之
    聲請，返還其擔保之提存物，毋庸裁定（民事訴訟法第一百零四條第三項參照）
    ，本件聲請人對相對人並未聲請假扣押執行之情，業經本院調取八十九年度裁全
    字第四三六三號保全程序卷宗查閱屬實，則依前開法條說明，當然更無待於法院
    裁定，即可逕向法院提存所聲請取回提存物。另聲請人雖主張本案訴訟業已判決
    確定，然聲請人並未全部勝訴，此有台灣高等法院台中分院八十九年度上字第一
    號民事判決一份在卷可稽，且未證明已定二十日以上之期間，催告相對人行使權
    利而未行使，亦不符民事訴訟法第一百零四條第一項第二款、第三項之規定；又
    本件聲請人固已撤銷假扣押裁定，惟並未證明已定二十日以上之期間，催告相對
    人行使權利而未行使，是依聲請人所陳述之情形尚難得依民事訴訟法第一百零四
    條第一項第二款之規定請求返還提存物。
三、從而，本件聲請人以未對相對人聲請執行假扣押為由，聲請本院裁定返還上開提
    存物即屬無據；又縱聲請人已撤銷假扣押裁定或主張本案訴訟業已終結，亦因未
    定期催告相對人行使權利，而不符返還擔保金之要件，是本件聲請人之聲請，應
    予駁回。
四、依民事訴訟法第九十五條、第七十八條裁定如主文。
中      華      民      國    九十      年     十二     月     十九     日
                              臺灣臺中地方法院民事第四庭
~B法      官  王世華
右為正本係照原本作成
如對本裁定抗告應於送達後十日內向本院提出抗告狀
中      華      民      國    九十      年     十二     月     十九     日
~B法院書記官


司法院資訊處製作；財團法人民間司法改革基金會備份。
